【裁判字號】    94,簡上,1073
【裁判日期】    950210
【裁判案由】    侵占
【裁判全文】
臺灣高雄地方法院刑事判決            94年度簡上字第1073號
上  訴  人  臺灣高雄地方法院檢察署檢察官
被      告  甲○○
上列上訴人因侵占案件，不服本院中華民國94年10月31日94年度
簡字第6179號簡易處刑判決（聲請簡易判決處刑案號：94年度調
偵字第752 號），提起上訴，本院判決如下：
    主  文
上訴駁回。
甲○○緩刑貳年。
    事實及理由
一、本案經本院審理結果，認第一審判決認事用法及量刑均無不
    當，應予維持，並引用第一審判決書記載之事實及理由。（
    如附件）
二、上訴意旨略以：被告因迄今未賠償對告訴人犯罪所造成之損
    害，量刑過輕，告訴人請求上訴尚非顯無理由因而提起上訴
    等語。
三、經查：
（一）量刑之輕重及緩刑之宣告，係事實審法院依職權自由裁量
      之事項，茍已斟酌刑法第57條各款所列情狀而未逾越法定
      刑度，則不得遽指為違法；又刑罰之量定屬法院自由裁量
      之職權行使，但仍應審酌刑法第57條所列各款事由及一切
      情狀，為酌量輕重之標準，並非漫無限制，在同一犯罪事
      實與情節，如別無其他加重或減輕之原因，下級法院量定
      之刑，亦無過重或失輕之不當情形，則上級法院對於下級
      法院之職權行使，原則上應予尊重，最高法院72年度台上
      字第6696號判例、85年度台上字第2446號裁判意旨均可資
      參照。
（二）本件原審審酌被告不思正途賺取財物，而在向告訴人承租
      機車後使占入己，且無與告訴人達成和解，賠償告訴人所
      受之損害，惟其犯後坦承犯行，態度尚佳及其素行非差等
      一切情狀，依刑事訴訟法第449 條第1 項前段、第3 項、
      第454 條第2 項，刑法第335 條第1 項、第41條第1 項前
      段，罰金罰鍰提高標準條例第1 條前段、第2 條，量處被
      告拘役40日，並諭知易科罰金之折算標準，原審量刑並未
      逾越法定刑的範圍，亦已審酌被告犯後未與告訴人達成和
      解作為量刑事由之一，當事人就原審其餘認事用法部分亦
      未加以爭執（被告於準備程序對於原審所認定之犯罪事實
      業已坦認），應認原審認事用法並無違誤，量刑亦屬妥適
      ，上訴人之上訴並無理由，應予駁回。
三、另查，被告素無前科，有台灣高等法院被告全國前案紀錄及
    高雄地方法院檢察署刑案查註紀錄表各一紙在卷足憑，被告
    事後已於本院審理時當庭與被告和解，有和解書1 份在卷足
    憑，本院認經此偵審過程之教訓，已足資警惕被告，諒其無
    再犯之虞，因認所宣告之刑以暫不執行為適當，爰併予諭知
    緩刑2年，用啟自新。
據上論斷，應依刑事訴訟法第455 條之1 第3 項、第368 條、第
373條，刑法第74條第1款，判決如主文。
中    華    民    國    95    年    2    月     10    日
                鳳山刑事第二庭    審判長法  官  邱明弘
                                        法  官  譚德周
                                        法  官  廖建瑜
以上正本證明與原本無異。
不得上訴。
中    華    民    國    95    年    2     月    10    日
                                        書記官  張家榮


司法院資訊處製作；財團法人民間司法改革基金會備份。
